臺灣臺中地方法院小額民事判決
110年度中簡字第2195號
原      告  廖翊如  
被      告  劉洛雅即劉嘉麟


上列當事人間損害賠償事件，本院於民國110年9月23日言詞辯論
終結，判決如下：
    主      文
被告應給付原告新臺幣117,990元，及自民國110年8月13日起至
清償日止，按年息百分之5計算之利息。
訴訟費用由被告負擔。
本判決得假執行。
    事實及理由
壹、程序事項
    被告經合法通知，未於言詞辯論期日到場，核無民事訴訟法
    第386 條所列各款情形，爰依原告之聲請，由其一造辯論而
    為判決。
貳、實體事項
一、原告主張：
    被告為原告之前男友，兩造交往期間，原告曾因借貸關係而
    同意被告使用原告所申辦之花旗銀行信用卡(下稱系爭信用
    卡)上網消費，被告因此取得系爭信用卡卡號、到期日、安
    全碼等資料，再由被告清償原告其所刷卡之費用。惟被告於
    如臺灣臺中地方檢察署109年度偵字第1102號不起訴處分書
    附表所示時間、店名，刷卡消費金額合計新台幣（下同）40
    ,280元，經原告多次催告請求返還，迄今卻尚未清償原告。
    其次，被告於取得系爭信用卡卡號、到期日、安全碼等資料
    後，復意圖為自己不法之所有，於民國108 年6月25日至同
    年9月4日間，未得原告之同意，即擅自使用其手機上網至如
    臺灣臺中地方檢察署108 年度撤緩偵字第430號、109年度偵
    字第1102號起訴書附表二所示之商店網站，輸入系爭信用卡
    持卡人即原告姓名、信用卡號、到期日、安全碼等電磁紀錄
    ，盗刷系爭信用卡114 次，致發卡之花旗銀行及各商店誤認
    係原告本人消費，陸續提供合計共價值77,710元之遊戲點數
    、行動上網流量、餐點等服務或商務予被告使用，並將該等
    刷卡消費之債務計入原告之帳戶，致生損害予原告，爰依消
    費借貸、侵權行為之法律關係提起本訴訟等語。並聲明：㈠
    被告應給付原告117,990元（40,280＋77,710＝117,990），及
    自起訴狀繕本送達翌日起至清償日止，按年息百分之5計算
    之利息。㈡訴訟費用由被告負擔。㈢願供擔保，請准宣告假執
    行。
二、被告未於言詞辯論期日到場，亦未提出書狀作何聲明或陳述
    。
三、得心證之理由：
　㈠原告主張之前揭事實，有臺灣臺中地方檢察署檢察官108年度
    撤緩偵字第430號、109 年度偵字第1102 號起訴書、109年
    度偵字第1102 號不起訴處分書在卷可稽（見本院卷第19-34
    頁）；經本院職權調取臺灣臺中地方檢察署108年度撤緩偵
    字第430號卷、109 年度偵字第1102 號卷核閱屬實；另被告
    對於原告主張之事實，已受合法之通知，並未於言詞辯論期
    日到場，亦未提出書狀表示任何意見，依民事訴訟法第436
    第2項準用同法第280條第3項、第1項規定，視同自認，堪信
    原告所陳上情為真正。
　㈡按稱消費借貸者，謂當事人一方移轉金錢或其他代替物之所
    有權於他方，而約定他方以種類、品質、數量相同之物返還
    之契約；又借用人應於約定期限內，返還與借用物種類、品
    質、數量相同之物，民法第474條第1項、第478條前段分別
    定有明文。本件被告既向原告借用信用卡而上網消費，而該
    部分之消費均係由花旗銀行發送一次性密碼OTP至原告手機
    門號，由原告將該一次性密碼以手機截圖，透過LINE通訊軟
    體傳送予被告，此亦經被告於臺灣臺中地方檢察署偵訊時所
    自認明確（見臺灣臺中地方檢察署108年度撤緩偵字第430號
    卷第48-56頁），揆諸前開說明，原告依消費借貸契約之法
    律關係，請求被告返還借用之40,280元，為有理由，應予准
    許。
　㈢次按因故意或過失，不法侵害他人之權利者，負損害賠償責
    任；故意以背於善良風俗之方法，加損害於他人者亦同，民
    法第184條第1項定有明文。又損害賠償之債，以有損害之發
    生及有責任原因之事實，並二者之間，有相當因果關係為成
    立要件（參見最高法院48年臺上字第481號判例意旨）。查
    本件原告主張被告未得原告之允許，而意圖為自己不法之所
    有，至商店網站輸入系爭信用卡卡號、到期日、安全碼等資
    料，盗刷系爭信用卡114 次，致發卡之花旗銀行及各商店誤
    認係原告本人消費，陸續提供合計共價值77,710元之遊戲點
    數、行動上網流量、餐點等服務或商務予被告使用，並將該
    等刷卡消費之債務計入原告之帳戶，致原告受有77,710元之
    損害，被告並未爭執，業於前述，堪信為真；又被告前開故
    意不法行為與原告所受損害間，具有相當因果關係，依首揭
    法條規定及最高法院判例意旨，被告對原告所受77,710元之
    損害，應負賠償責任甚明。
　㈣另按給付無確定期限者，債務人於債權人得請求給付時，經
    其催告而未為給付，自受催告時起，負遲延責任，其經債權
    人起訴而送達訴狀者，與催告有同一之效力；遲延之債務，
    以支付金錢為標的者，債權人得請求依法定利率計算之遲延
    利息；應付利息之債務，其利率未經約定，亦無法律可據者
    ，週年利率為百分之5，民法第229條第2項、第233條第1項
    前段、第203條分別定有明文。本件原告對被告之借款返還
    請求權、侵權行為損害賠償債權，並無證據足認有何清償期
    限或利率之約定，核屬無確定期限之給付，既經原告起訴並
    送達訴狀，被告迄未給付，當應負遲延責任。是原告請求自
    起訴狀繕本送達被告之翌日即110年8月13日起（見本院卷第
    43頁）至清償日止，按週年利率百分之5計算之利息，與上
    開規定，核無不合，應予准許。
四、綜上所述，原告依消費借貸、侵權行為之法律關係，請求被
    告給付如主文第1項所示之金額，為有理由，應予准許。
五、本件係就民事訴訟法第427 條第1 項訴訟適用簡易程序所為
    被告敗訴之判決，依同法第389 條第1 項第3 款規定，應依
    職權宣告假執行。又原告雖聲請供擔保宣告假執行，惟本件
    係屬簡易訴訟程序，依民事訴訟法第389條第1項第3款規定
    ，法院為被告敗訴判決時，原應依職權宣告假執行，而無待
    於原告之聲請，是原告聲請供擔保為假執行之宣告，無非促
    使法院職權之發動而已，本院自無須就其聲請為准駁之裁判
    ，附此敘明。
六、訴訟費用負擔之依據：民事訴訟法第78條。
中　　華　　民　　國　　110 　年　　10　　月　　12　　日
                  臺灣臺中地方法院臺中簡易庭
                                  法  官  林秉暉
以上為正本，係照原本作成。
如不服本判決，應於送達後20日內，向本院提出上訴狀並表明上
訴理由，如於本判決宣示後送達前提起上訴者，應於判決送達後
20日內補提上訴理由書（須附繕本）。如委任律師提起上訴者，
應一併繳納上訴審裁判費。
中　　華　　民　　國　　110 　年　　10　　月　　12　　日
                                  書記官  王志伃